【裁判字號】    99,台上,7902
【裁判日期】    991216
【裁判案由】    違反毒品危害防制條例等罪
【裁判全文】
最高法院刑事判決            九十九年度台上字第七九０二號
上  訴  人  詹洪金輝
選任辯護人  翁祖立律師
上列上訴人因違反毒品危害防制條例等罪案件，不服台灣高等法
院中華民國九十七年十一月二十六日第二審判決（九十七年度上
訴字第三００六號，起訴案號：台灣嘉義地方法院檢察署九十六
年度偵字第三三九七號），提起上訴，本院判決如下：
    主  文
上訴駁回。
    理  由
一、販賣第一級毒品部分：
按刑事訴訟法第三百七十七條規定：上訴於第三審法院，非以判
決違背法令為理由不得為之；是提起第三審上訴，應以原判決違
背法令為理由，係屬法定要件；如果上訴理由書狀並未依據卷內
訴訟資料具體指摘原判決不適用何種法則或如何適用不當，或所
指摘原判決違法情事顯與法律規定得為第三審上訴理由之違法情
形不相適合時，均應認其上訴為違背法律上之程式，予以駁回。
本件原判決撤銷第一審關於上訴人詹洪金輝販賣第一級毒品部分
之科刑判決，改判仍論處上訴人販賣第一級毒品四罪罪刑（均累
犯，各處有期徒刑十五年，並為相關從刑之宣告），已詳敘其認
定所憑之證據及認定之理由。從形式上觀察，原判決關於上訴人
販賣第一級毒品罪部分並無違背法令之情形。上訴人之上訴意旨
略稱：（一）原判決認上訴人係意圖營利而販賣海洛因，但就上
訴人取得毒品之價格若干？出售之價格是否高於買入之價格？皆
未查證，徒以主觀臆測之詞推定犯罪，有違鈞院九十三年度台上
字第一二０五號判決意旨，自屬違法。（二）本案並未查獲第一
級毒品海洛因，亦無海洛因之鑑驗報告，上訴人與證人李麗美之
通話譯文內容僅有「兩千元（新台幣；下同）」而已，連「硬的
」、「軟的」等疑似毒品用語皆無，惟原判決卻認該「兩千元」
所代表者必為海洛因，不無違法等語。
惟查：原判決綜合全部卷證資料，於理由欄說明上訴人有本件販
賣第一級毒品犯行之理由。對於上訴人否認販賣第一級毒品犯罪
所辯：伊並未販賣第一級毒品予李麗美，李麗美與伊之通話內容
係李麗美向伊借錢等語，認如何與事實不符而非可採等情，加以
指駁；並說明證人李麗美於偵查、原審翻異前詞改稱：通訊監察
內容係伊向上訴人借錢云云，如何不足採之理由（見原判決正本
第四、五頁）；經核俱與卷內資料相符，其論斷於法並無不合。
復按：原判決已於理由欄說明上訴人如何有販賣第一級毒品海洛
因之營利意圖之理由（見原判決正本第六頁），經核原判決並無
違反經驗法則、論理法則，亦無查證未盡、判決理由不備之違誤
。又原判決於理由欄說明依憑證人李麗美較具可信性之警詢證述
、通訊監察譯文等證據，認定上訴人有本件四次販賣第一級毒品
海洛因犯行之理由，經核於法亦無不合。上訴人上訴意旨仍就原
判決已明白論斷之事項，重為事實上之爭執，自非適法之第三審
上訴理由。至上訴人所舉本院另案九十三年度台上字第一二０五
號判決，因案情不同，不能比附援引。綜上，應認上訴人對於販
賣第一級毒品部分之上訴為違背法律上之程式，予以駁回。
二、持有第二級毒品部分：
按上訴得對於判決之一部為之，未聲明為一部者，視為全部上訴
，刑事訴訟法第三百四十八條第一項定有明文。上訴人於上訴書
狀內並未聲明僅對原判決某一部分上訴，應視為對原判決全部上
訴。又刑事訴訟法第三百七十六條所列各罪之案件，經第二審判
決者，不得上訴於第三審法院，法有明文。原判決就上訴人所犯
持有第二級毒品部分，撤銷第一審之科刑判決，改判依毒品危害
防制條例第十一條第二項論處罪刑（處有期徒刑一年六月，減為
有期徒刑九月），核屬刑事訴訟法第三百七十六條第一款之案件
，依上開說明，自不得上訴於第三審法院。上訴人猶提起上訴，
為法所不許，亦予駁回。
據上論結，應依刑事訴訟法第三百九十五條前段，判決如主文。
中    華    民    國  九十九  年   十二   月   十六   日
                      最高法院刑事第六庭
                          審判長法官  林  永  茂  
                                法官  蘇  振  堂  
                                法官  林  立  華  
                                法官  蔡  國  在  
                                法官  陳  春  秋  
本件正本證明與原本無異
                                      書  記  官  
中    華    民    國  九十九  年   十二   月  二十二  日
                                                      K

司法院資訊處製作；財團法人民間司法改革基金會備份。
